【裁判字號】    98,易,2789
【裁判日期】    980914
【裁判案由】    妨害公務
【裁判全文】
臺灣臺中地方法院刑事判決              98年度易字第2789號
公  訴  人  台灣台中地方法院檢察署檢察官
被      告  甲○
上列被告因妨害公務案件，經檢察官聲請簡易判決處刑（98年度
撤緩偵字第235號），本院沙鹿簡易庭認不得以簡易判決處刑，
改依通常程序審理，本院判決如下：
    主    文
甲○對於公務員依法執行職務時，施強暴，處拘役參拾日，如易
科罰金，以新台幣壹仟元折算壹日。
    犯罪事實
一、甲○於民國97年7月25日23時30分許，酒後在台中縣外埔鄉
    ○○路之土地公廟前吵鬧，制服警員盧日昇據報駕駛巡邏車
    前往處理，抵達現場發現甲○涉嫌酒後騎乘車牌號碼KBS-73
    0號重型機車，沿外埔鄉○○路行駛中，乃鳴警笛示警，並
    以擴音器要求甲○停車受檢。惟甲○置之不理，逕自往前行
    駛，至同日23時45分許，始遭盧日昇利用警車在上開路段40
    5號前攔停，攔停後盧日昇要求甲○配合接受呼氣酒精濃度
    測試，詎甲○接續三次拒絕酒測，且執意離開現場，盧日昇
    見狀遂請求支援，過約20分鐘許，待另一制服警員丙○○抵
    達現場，依法欲將甲○帶回警局處理時，甲○明知盧日昇、
    丙○○係依法執行職務之制服警員，竟基於妨害公務之犯意
    ，當場以二手亂揮之方式施強暴，致使丙○○受有右手背部
    擦傷之傷害。
二、案經丙○○訴由台中縣警察局大甲分局報請台灣台中地方法
    院檢察署檢察官偵查起訴。
    理    由
一、按被告以外之人於偵查中向檢察官所為之陳述，除顯有不可
    信之情況者外，得為證據，刑事訴訟法第159條之1第2項定
    有明文。本案證人盧日昇於偵查中之具結證述，被告甲○並
    未主張有何顯不可信之情況，檢察官就該偵查訊問之實施，
    復無任何違反相關規定之瑕疵，亦無證據證明證人盧日昇於
    偵查中所述有何遭受強暴、脅迫、詐欺、利誘等外力干擾之
    情形，或影響其心理狀況致妨礙其自由陳述等顯不可信之情
    況，依前開之說明，應認有證據能力。
二、上揭犯罪事實，業據被告甲○坦承不諱，核與證人盧日昇於
    偵查中具結證述情節相符，並有顯示被害人丙○○受傷情形
    之診斷證明書一份、照片四張，及被告拒絕酒測之酒測單三
    張、台中縣警察局舉發違反道路交通管理事件通知單影本一
    紙附卷可稽，足徵被告之自白供述與事實相符，本件事證明
    確，被告妨害公務犯行已堪認定。
三、核被告所為，係犯刑法第135條第1項之妨害公務執行罪。爰
    審酌被告行為前並無前科紀錄，酒後騎乘機車，拒絕酒測並
    以二手亂揮之強暴方式，妨害警員依法執行職務，危害政府
    機關執法公信，情節非重，事後坦承上情，且已取得被害人
    丙○○諒解，撤回傷害部分之告訴等一切情狀，處以如主文
    所示之刑，並諭知易科罰金之折算標準。
四、公訴意旨略以：被告於前開時地，當場以二手亂揮之強暴方
    式，致丙○○受有右手背部擦傷之傷害，因認被告此部分行
    為另涉有刑法第277條第1項之傷害罪嫌等語。查刑法第277
    條第1項之傷害罪，依同法第287條前段之規定，須告訴乃論
    ，玆據告訴人丙○○於第一審辯論終結前撤回其此部分之告
    訴，而檢察官復認被告此部分行為與其前開經本院論罪科刑
    部分，有想像競合犯之裁判上一罪關係，故不另為不受理之
    諭知。
據上論斷，應依刑事訴訟法第452條、第299條第1項前段，刑法
第135條第1項、第41條第1項前段，刑法施行法第1條之1第1項、
第2項前段，判決如主文。
本案經檢察官乙○○到庭執行職務。
中    華    民    國    98    年    9    月    14     日
                  刑事第二庭    法  官  鍾堯航
以上正本證明與原本無異。
如不服本判決應於收受判決後10日內向本院提出上訴書狀，並應
敘述具體理由；其未敘述上訴理由者，應於上訴期間屆滿後20日
內向本院補提理由書（均須按他造當事人之人數附繕本）「切勿
逕送上級法院」。
                                書記官  吳淑願
中    華    民    國    98    年    9     月    14    日
附錄本案論罪科刑法條全文
刑法第135條第1項：
對於公務員依法執行職務時，施強暴脅迫者，處三年以下有期徒
刑、拘役或三百元以下罰金。


司法院資訊處製作；財團法人民間司法改革基金會備份。
